# 返修产品是否计入库存

提问人：cjzhangyong 时间：2012-09-19 14:18:06
返修产品公司免费给客户提供维修，返修产品入库是否计入公司库存，入库的时候凭证 借：库存商品 贷：主营业务成本 这样是否合理？

回答人：chenyiwei
具体业务模式是怎样的？是（ 1 ）替客户修理，修理后直接把修复后的原产品还给客户，还是（ 2 ）换一个无缺陷的商品给客户，收回的有缺陷商品修复后继续用于对外出售（可能是原价或降价）？ 如果是前一种情况，则收回修理的产品仅作帐外备查登记；后一种情况则需将收回的货物入账，按预计可变现净值（修复后的预计可出售价值－预计修理支出－出售阶段的相关税费和销售费用）计量。类似问题本版面上探讨过，你可以搜索一下之前的讨论。